Inventaris van het archief van de Technische Hogeschool/Technische Universiteit Delft: College van Bestuur, 1945-2012 (1914-1938)
Nationaal Archief, Den Haag
- Beheer en Onderwijs, 3.
  - B3.7.6.1 Onderzoeksprogramma's, 3.24.
    - Stukken betreffende onderzoeksportfolio's van de onderzoeksinstituten en faculteiten van de TU Delft, 2001-2007; 2108-2116; 9 pakken
      - Luchtvaart- en Ruimtevaarttechniek, 2001-2003, 2112
      - Onderzoeksinstituten, 2001-2003, 2113
      - Ontwerp, Constructie en Productie, 2001-2007, 2114
      - Techniek, Bestuur en Management, 2001-2003, 2115
      - Technische Natuurwetenschappen, 2001-2003, 2116
    - Stukken betreffende samenwerkingsovereenkomsten inzake onderzoeksprojecten krachtens het Besluit subsidies Investeringen Kennisinfrastructuur (BsIK), Embedded Systems Institute en Freeband, 2003-2005; 2117; pak
    - Samenwerkingsovereenkomsten betreffende BsIK-projecten, Habiforum, Virtual Lab e-Science en MultimediaN, 2003-2009; 2118; pak
    - Beleidsstukken betreffende het European Reseas Council (ERC)- Advancedgrantsprogramma, waaraan de TU Delft deelneemt, 2007-2008; 2119; pak
    - Stukken betreffende de instemming met het projectvoorstel Evaluating Research in Context (ERiC), 2005-2009; 2120; pak
    - Stukken betreffende de inrichting van een TU Delft-fellowship programme, 2009; 2121; omslag
    - Stukken betreffende onderzoeksbeoordelingen van de faculteiten Bouwkunde, Civiele Techniek en Geowetenschappen en Elektrotechniek, Wiskunde en Informatica, 2007-2008; 2122; pak
  - B3.7.6.2 Visitatie en accreditatie onderzoek, 3.25.
    - Nota betreffende de beoordeling van onderzoek aan de TH Delft, 1978; 2123; omslag
    - Tweedelige rapportage betreffende de kwaliteitsbeoordeling van onderzoek aan de TU Delft op het gebied van chemie, 1996-2000, 2001; 2124; pak
    - Stukken betreffende de beoordelingen van onderzoeksprogramma's aan de TU Delft, 2005-2006; 2125; pak
    - Rapporten inzake onderzoekbeoordelingen faculteiten, 2009; 2126-2129; 4 pakken
      - Industrieel Ontwerp, 2126
      - Onderzoeksinstituut OTB, 2127
      - 3mE, 2128
      - Luchtvaart- en Ruimtetechniek, 2129
  - B3.7.6.3 Promoties, 3.26.
    - Stukken betreffende het beroep van dhr. Sulayman tegen het niet toegelaten worden tot academische promotie aan de TU Delft, 1999-2007; 2130; pak
      Er is een diskette aanwezig. Zie inventarisnummer 2833 vertrouwelijk
  - B3.7.7.0 Wetenschappelijk college en commissie's, 3.27.
    - Stukken betreffende de instelling en werkzaamheden van de Commissie Rekenmachines, 1959-1976; 2131; pak
    - Stukken van de Commissie van Advies Delft-Groningen betreffende digitale rekenapparatuur, 1960-1961; 2132; omslag
    - Rapport van de studiecommissie voor ontwikkeling van onderwijs en onderzoek op universitair niveau inzake leiding van bedrijven en andere instellingen, 1965; 2133; omslag
    - Agenda's, verslagen en bijlagen van vergaderingen van de Commissie-Rekenmachines van de TH Delft, 1968-1971; 2134; pak
    - Voorlichtende nota aan studenten van de TH-raad, alsmede overige stukken betreffende die raad, 1968-1972; 2135; omslag
    - Het in- en samenstellen en opheffen van de Adviescommissie Metaalbewerkingsmachines, 1974-1982; 2136; omslag
    - Stukken betreffende instellen van een vaste Adviescommissie voor het Colloquium Doctum, alsmede benoemingen in de Adviescommissie, 1975-1981; 2964; pak
    - Rapport van de discussiegroepen inzake 'Denkdag Aangepaste Technologie', 1976; 2137; omslag
    - Stukken betreffende het instellen van het Adviescollege voor Materiaalkunde, alsmede de benoemingen, 1977-1990; 2138; pak
    - Stukken van de Commissie Beoordeling Institutioneel Onderzoek, met interimrapport, 1978-1979; 2139; omslag
    - Stukken betreffende procedure en zitting leden van de Commissie Colloqium Doctum, 1984-2004; 2140; omslag
    - Rapportage van de Adviescommissie Bouwkunde van de TH Delft en TH Eindhoven, 1985; 2141; omslag
    - Rapport van de Adviescommissie Technische Bestuurskunde 'Technische Bestuurkunde aan de Technische Universiteit (TU) Delft', 1988-1990; 2142; pak
    - Stukken betreffende het instellen van een Adviescommissie onderzoekscholen TU Delft, 1990-1994; 2143; omslag
    - Stukken betreffende instellen van de Commissie Onderzoek met Neutronen, 1992-1998; 2144; omslag
    - Handleiding ten behoeve van de initiatiefgroepen onderzoekscholen van de projectgroep onderzoekscholen, 1993; 2145; pak
    - Stukken betreffende het opstellen en ontheffen van de CvB-adviescommissie Technologiebeleid, 1994-2003; 2146; pak
    - Stukken betreffende het instellen van de adviescommissie service-onderwijs (ACSO), 1995-1996; 2147; omslag
    - Stukken betreffende de in- en samenstelling van het College voor Promoties en de benoeming van leden, 1997-2008; 2148; omslag
    - Verslagen van vergaderingen van de Adviescommissie Kwaliteitzorg Onderwijs, 1997-1999; 2149; pak
    - Stukken betreffende het eindrapport economische en technologische impact TU Delft, 1999-2000; 2150; pak
    - Stukken betreffende het samenstellen van een Platform Ontwerpen TU Delft, 2000-2009; 2151; pak
    - Stukken betreffende de vergaderingen van de onderzoeksportfoliocommissie van de TU Delft, 2001-2003; 2152; omslag
  - B3.7.7.1 Adviesraad voor het Technologiebeleid Delft (ARTD), 3.28.
    - Stukken betreffende het vaststellen van de nota 'Terreinverkenning Technologiebeleid TU Delft', 1993-1994; 2153; omslag
    - Advies van de ARTD 'Op weg naar de 21e eeuw', 1995; 2154; omslag
    - Eindrapportage 'Opties voor technologiebeleid en profilering voor de TU Delft' in opdracht gemaakt voor de ARTD, 1995; 2155; omslag
    - Rapport van de taakgroep 'Op weg naar een dienst informatie technologie, de organisatie', 1996; 2156; omslag
    - Concept-advies van de ARTD, 1996; 2157; pak
    - Stukken betreffende de instemming met het ARTD-advies inzake Delfste Interfacultaire Onderzoekcentra (DIOC)- programma's, 1997-1998; 2158-2159; 2 pakken
      - 1997, 2158
      - 1997-1998, 2159
    - Verslagen van de vergaderingen van de ARTD, 1997-2003; 2160-2163; 4 pakken
      - 1997-1998, 2160
      - 1999, 2161
      - 2000, 2162
      - 2001-2003, 2163
    - Nota van de ARTD 'Het Toekomstig opleidingsprofiel van de TU Delft', 1998; 2164; omslag
    - Stukken van en betreffende de ARTD, waaronder een advies uit september, 1998; 2165; pak
    - Stukken betreffende het onderwijs- en technologiebeleid van de TU Delft, 1998; 2166; pak
    - ARTD-adviesrapport 'Horizontale inrichting van de organisatie voor ontwerp en onderzoek aan de TU Delft', 1998; 2167; omslag
    - ARTD-adviesrapport 'Het ontwerpen van de toekomst, een plaatsbepaling van het ontwerpen aan de TU Delft', 1999; 2168; omslag
    - Rapport van de TU Delft betreffende de stand van zaken van het DIOC-16-programma, 2000; 2169; omslag
    - Nota van de ARTD 'Trends in Technologie, een exploratie', 2000; 2170; omslag
    - Exploratief rapport van de ARTD betreffende trends in technologie, 2000; 2171; omslag
    - Rapport van de ARTD betreffende de stand van zaken van de DIOC-programma's III, 2001; 2172; omslag
  - B3.7.7.2 Ethiek en Techniek, 3.29.
    - Stukken van de Commissie Richtlijnen Ethiek, met deeladviezen, 1993-1996; 2173; pak
    - Conferentieverslag 'Ethiek en Techniek', 1993; 2174; omslag
    - Verslagen van de vergaderingen van het Platform voor Ethiek en Techniek TU Delft, 1996-2000; 2175-2176; 1 omslag en 1 pak
      - 1996-1998, 2175
      - 1999-2000, 2176
    - Stukken betreffende het in- en samenstellen van een permanente begeleidingscommissie voor het Platform voor Ethiek en Techniek TU Delft, 1996-2005; 2177; pak
  - B3.7.8.0 Ondersteunende diensten, 3.30.
    - Reglement voor de Centrale Elektronische Dienst, 1967; 2178; omslag
    - Stukken betreffende de organisatie van het Rekencentrum, 1970-1978; 2179; pak
    - Stukken betreffende het instellen van mechanische werkplaatsen, 1992-1998; 2180; pak
  - B3.7.8.1 Bureau van de Universiteit, 3.31.
    - Stukken betreffende de oprichting en het bestuur van de Wiskundige Dienst, 1960-1970; 2181; omslag
    - Stukken betreffende het bestuur en de opheffing van de Wiskundige Dienst, 1961-1970; 2182; omslag
    - Stukken betreffende algemene bestuurlijke informatie van de Technische Hogeschool (TH) Delft, 1962; 2183; omslag
    - Stuk inzake het instellen van een afdeling Algemene en Juridische Zaken, een hoofdafdeling Financiële en Administratieve zaken en een afdeling Materiele en Technische Zaken, 1962; 2184; omslag
    - Stukken betreffende de (re)organisatie van de Centrale Personeelsdienst van de TH Delft, 1974-1976; 2185; pak
    - Stukken betreffende de organisatie van het Bureau van de TH Delft, 1973; 2186; omslag
    - Stukken betreffende de organisatie van het Bureau van de TH Delft, waaronder een organogram in groot formaat, 1974; 2187; pak
    - Verslagen van vergaderingen van de Stafraad Bureau Hogeschool, 1975-1987; 2188-2190; 3 pakken
      - 1975-1976, 2188
      - 1986, 2189
      - 1987, 2190
    - Stukken betreffende de takenaanpassing van het Bureau Financiële Planning en Budgettering, 1975-1986; 2191; omslag
    - Stukken betreffende het vaststellen van beheersregelingen voor de personeels-beheerder van het Bureau van de Hogeschool, 1975-1976; 2192; omslag
    - Stukken betreffende de instemming met de reorganisatie van de administratie van de Algemene Bedrijfsdienst, 1976-1986; 2193; pak
    - Stukken betreffende de instemming met het reorganisatievoorstel van de Personeelsdienst alsmede benoemingen voor de sectie, 1980-1986; 2194; pak
    - Stukken betreffende reorganisatie van de griffies en het secretariaat, 1985-1987; 2195; pak
    - Plan betreffende kantoorautomatisering bij het Bureau van de TU Delft, 1986-1991; 2196; omslag
    - Stukken betreffende de instemming met de nota 'Reorganisatie Dienst Onderwijs en Onderzoek', 1986-1997; 2197; omslag
    - Concept-formatieplan 1990 van het Bureau van de Universiteit, 1987; 2198; omslag
    - Stukken betreffende het instellen van de Dienst Comptabiliteit en Registratie (DCR) en de Dienst Economische Zaken (DEZ), 1986-1995; 2199; omslag
    - Stukken betreffende de inrichting van de Dienst Informatieontwikkeling (DIO) en omgeving, 1987-1995; 2200; pak
    - Stukken betreffende de oprichting van de stafdiensten Personeel en Organisatie,, Informatie en Financiele Zaken, 1987-1996; 2201; pak
    - Reorganisatieplan van het Bureau van de Universiteit, 1995; 2202; omslag
    - Stukken betreffende het vaststellen van het veranderplan voor de Sector Huisvesting, 1995-2000; 2203; pak
    - Stukken betreffende de reorganisatie bij het Bureau van de Universiteit, 1995; 2204; pak
    - Stukken betreffende de oprichting en de organisatie van het Bedrijvenservicecentrum (BSC) van de TU Delft, 1996-2002; 2205; pak
    - Stukken betreffende het vaststellen van het organisatieplan staf College van Bestuur, 1996-1997; 2206; pak
    - Stukken van en betreffende de Marketing- en Communicatiegroep van de TU Delft, 1997-2000; 2207; pak
    - Stukken betreffende de vorming van de Clusterdienst Staf, Bestuur en Servicecentra (SBS), 1990-2001; 2208; omslag
    - Stukken betreffende de oprichting van het International Office alsmede het bedrijfsplan, 2000-2001; 2209; omslag
    - Stukken betreffende de reorganisatie van de Staf-, Bestuur- en Servicecentra van de TU Delft, 2001-2005; 2210; pak
    - Stukken betreffende het beleid en de organisatie van de Marketing- en Communicatiegroep, 2001-2004; 2211; pak
    - Architectuurplan 2002-2005 van de Directie Informatiemanagement, 2003; 2212; omslag
    - Activiteitenplan 2003 van de Directie Informatiemanagement, 2213; omslag
    - Stukken betreffende de logistieke kwaliteit van de TU Delft, 2004-2008; 2214; omslag
    - Stukken betreffende duurzame ontwikkelingen in het onderwijs aan de TU Delft, 2004; 2215; omslag
    - Stukken betreffende de dienstverlening en meerjarenplannen van de verschillende domeinen van de universiteitsdienst van de TU Delft, 2006; 2216; pak
    - Onderzoeksrapportage betreffende een risicoscan op ICT-gebied voor het Studentenservicecentrum (SSC), 2007; 2217; omslag
    - Stukken betreffende de organisatie van de domeinen van de universiteitsdienst, 2007-2009; 2218; pak
  - 3.7.8.1.1 Onderwijkundige dienst, 3.32.
    - Het Rapport Studiemethoden van de TH Delft, 1961-1968; 2219; omslag
    - Stukken betreffende statistische gegevens inzake de studenten en de studieresultaten, 1966-1979; 3039; pak
    - Stukken betreffende het rapport 'Aanpassingsvormen van Delftse eerstejaarsstudenten 1967', 1967-1969; 3043; omslag
    - Stukken betreffende de Onderwijskundige Commissie van de TH Delft, waaronder een jaarverslag, 1968-1969; 2220; omslag
    - Stukken betreffende het instellen van de Onderwijskundige Dienst, samenvoeging van de afdelingen Onderzoek, Statistiek en de Filmdienst naar aanleiding van het voorstel van de Commissie voor Coordinatie van Onderwijsresearch (CCOR), 1969-1975; 2221; omslag
    - Reglement voor de Onderwijskundige Dienst, 1970; 2222; omslag
    - Rapportage van de Onderwijskundige Dienst van de TH Delft betreffende werkstudenten, 1972; 2223; omslag
    - Nota betreffende onderwijskundige problemen aan de TH Delft, 1974; 2224; omslag
    - Stukken betreffende de oprichting en plaatsing van de Onderwijskundige Dienst, 1976-1985; 2225; pak
    - Rapport van de onderwijkundige dienst 'Werkstudenten aan TH Delft nader bezien’, 1957-1977; 2226; omslag
    - Nota van de Onderwijskundige Dienst 'De ingenieur in de samenleving', 1983; 2227; omslag
    - Stukken betreffende de reorganisatie van de Onderwijskundige Dienst, 1984-1985; 2228; pak
    - Statistisch jaarboek 1985-1986 van de Onderwijskundige Dienst, 2229; omslag
    - Het voorlichtingsbeleidsplan van de Dienst Interne en Externe Communicatie (DIEC) van de TU Delft, 1986-1989; 2230; pak
    - Stukken betreffende statistische gegevens inzake studies en studenten, 1986-1989; 3049; pak
    - Onderwijsverslagen van de TU Delft, 1991-1993; 2231-2233; 3 omslagen
      - 1991, 2231
      - 1992, 2232
      - 1993, 2233
    - Onderzoeksrapportage betreffende de behoefte van TU-studenten aan studiebegeleiding, 2007; 2234; omslag
    - Diverse publicaties van het Onderwijskundig centrum van de TU Delft voor wetenschappelijk personeel, z.d.; 2235-2239; 5 omslagen
      - Basiskwalificatie Onderwijs, 2235
      - Onderwijskundig Centrum Focus, 2236
      - Cursussen in 2008-2009, 2237
      - Flyer 'One Thousand Flowers in Delft' betreffende de internationalisering van het curriculum, 2238
      - Flyer 'Snel Onderwijs Consult' (SOC), 2239
  - B3.7.8.2 Centrale bibliotheek, 3.33.
    - Stukken betreffende de organisatie van de Centrale Bibliotheek, 1954-1981; 2240-2242; 1 omslag en 2 pakken
      - 1954-1976, 2240
      - 1977-1978, 2241
      - 1979-1981, 2242
    - Stukken betreffende de functie van de TU-bibliotheek als centraal historisch boekendepot, 1958-1984; 2243; omslag
    - Stukken betreffende de samenwerking van de bibliotheken van de TRH Delft, TH Eindhoven en TH Twente, 1964-1971; 2244; omslag
    - Stukken betreffende het Reglement op het beheer van de boeken van de TH Delft, 1962-1968; 2245; omslag
    - Stukken van de substuurgroep Automatisering Bibliotheek met adviezen, rapporten haalbaarheidsstudie, 1968-1971; 2835; pak
    - Stukken betreffende automatisering van de Centrale Bibliotheek, 1970-1973; 2246; pak
    - Stukken betreffende het onderzoek naar het doelmatig functioneren van de Centrale Bibliotheek, 1969-1978; 2247; pak
    - Uitgaande berichten over de bibliotheek van de TH Delft, 1972-1973; 2248; omslag
    - Stukken betreffende de automatisering van de uitleningen van de Centrale Bibliotheek middels bibliofoons, 1974-1975; 2249; pak
    - Stukken inzake het vaststellen van het beheersreglement voor de Centrale Bibliotheek, 1977-1986; 2250; omslag
    - Stukken betreffende de reorganisatie bij de Centrale Bibliotheek, 1983-1986; 2251; pak
    - Stukken betreffende de landelijke taak van de Bibliotheek TU Delft, alsmede de financiele gevolgen daarvan, 1984-2008; 2252; pak
    - Stukken betreffende het besluit tot integratie van de faculteitsbibliotheken en de Centrale Bibliotheek, 1985-1997; 2253; pak
    - Rapportage betreffende de automatisering van de Universiteitsbibliotheek 1991-1993, alsmede een besluit van het College van Bestuur tot vervroeging van de automatisering van de bibliotheek, 1987-1990; 2254; omslag
    - Reglement voor het gebruik van de Bibliotheek van de TU Delft door particulieren, 1991; 2255; omslag
    - Stukken betreffende het rapport van de Visitatiecommissie Bibliotheek TU Delft, 'Naar een bibliotheek van Bits en Bytes', 1999-2000; 2256; omslag
    - Stukken betreffende het bedrijfsplan 2001-2004 en jaarplan 2001 van de Bibliotheek van de TU Delft, 2257; omslag
    - Stukken betreffende de reorganisatie van de Bibliotheek van de TU Delft, 2003-2005; 2258; omslag
  - B3.7.8.3 Delfse Universitaire Pers (DUP), 3.34.
    DUP is de uitgeverij van de TH/TU Delft
    - Rapport 'Delftse Universitaire Pers', 1968; 2259; omslag
    - Stukken betreffende de voorbereiding van de Delftse Universitaire Pers (DUP), 1969; 2260; pak
    - Algemene organisatorische stukken betreffende de Delftse Universitaire Pers, 1970-1975; 2261; pak
  - B3.7.8.4 Centrale Werkplaats voor Metaalbewerking, 3.35.
    - Reglement voor de Centrale werkplaats voor Metaalbewerking, 1965; 2262; omslag
    - Stukken betreffende vaststellen van het reglement voor de Centrale Werkplaats voor Metaalbewerking, 1965-1983; 2263; pak
    - Goedkeuring van het reglement voor de Centrale Werkplaats voor Metaalbewerking, 1971; 2264; omslag
    - Stukken inzake het vaststellen van het dienstreglement voor de Centrale Werkplaats voor Metaalbewerking, 1975-1978; 2265; omslag
  - B3.7.8.5 Facilitair bedrijf, 3.36.
    - Stukken betreffende de reorganisatie van de sector Huisvesting van het Facilitair Bedrijf, 1990-1994; 2996; pak
    - Stukken betreffende de heroverweging van de taken van het Facilitair Bedrijf, 1994; 2266; omslag
    - Adviesrapport betreffende de verzelfstandiging van het Facilitair Bedrijf, 1995; 2267; omslag
  - B3.7.8.6.Restauratieve Dienst, 3.37.
    - Beleidsnota van de Restauratieve Dienst van de Technische Hogeschool (TH) Delft, 1977; 2268; omslag
    - Stukken betreffende vaststellen van beheersregelingen voor de Restauratieve Dienst, 1978-1983; 2269; pak
    - Stukken betreffende de instelling van de Centrale Dienst Restauratieve Voorzieningen en van de Commissie van Advies, 1977-1985; 2270; omslag
    - Stukken betreffende de vaststelling van het beleid inzake restauratieve voorzieningen, 1983-1985; 2271; omslag
    - Stukken betreffende de exploitatiegrondslag voor het universiteitsrestaurant aan de achterzijde van de aula, 1986-1991; 2272; pak
  - B3.7.8.6.1 Musea, 3.38.
    - Stukken betreffende de oprichting en het bestuur van de Vereniging Vrienden van het Technisch Tentoonstellingscentrum van de TH Delft, 1974-1991; 2273; pak
    - Stukken betreffende de oprichting, het bestuur en de publiciteit omtrent het Technisch Tentoonstellingscentrum, 1975-1977; 2274; pak
    - Jaarverslagen van het Technisch Tentoonstellingscentrum, alsmede stukken betreffende de benoeming van de adviescommissie, 1983-1986; 2275; pak
    - Stukken betreffende de privatisering van het Technisch Tentoonstellingscentrum en het bestuur van het Techniekmuseum Delft, 1988-2000; 2276; pak
    - Stukken betreffende het bedrijfsplan van het Techniekmuseum Delft, 1989-1994; 2277; omslag
    - Stukken betreffende een juridisch conflict tussen het College van Bestuur en een hoogleraar inzake de privateringsoperatie van het Technisch Tentoonstellingscentrum te Delft, 1991-1997; 2278; pak
    - Stukken betreffende de financien en het financieel beleid van het Techniekmuseum Delft, waaronder jaarrekeningen, 1992-1997; 2279; pak
    - Akte oprichting van de Stichting Techniekmuseum Delft, alsmede overige bestuurlijke stukken, 1994; 2280; pak
    - Convenant Techniekmuseum Delft, 1994; 2281; pak
    - Onderzoeksrapport betreffende vermogenspositie van het Techniekmuseum Delft, 1994; 2282; omslag
    - Stukken betreffende academische / universitaire collecties, 1995-1999; 2834; pak
    - Jaarrekening 1995 van het Techniekmuseum Delft, 1996; 2283; omslag
    - Stukken betreffende de Nota Overgangsbeleid van de Stichting Techniekmuseum Delft alsmede advies van het rapport Blom, 1991-2000; 2284; pak
    - Stukken betreffende de reorganisatie en doorstart van het Techniekmuseum Delft, 1995-1996; 3005; pak
    - Verslagen van vergaderingen van de Stichting Techniekmuseum Delft, 1996-2000; 2285-2288; 4 pakken
      - 1996-1997, 2285
      - 1998, 2286
      - 1999-2000, 2287
      - 1991-1994, 2288
    - Stukken betreffende Nota Techniekmuseum Delft inzake de kernbeslissingen, 1998-2009; 2289; pak
  - B3.7.9 Wetenschappelijke prijzen, 3.39.
    - Stukken betreffende het toekennen van de Dr. Ir. Hidde Nijland Prijs, 1971-1975; 2290; pak
    - Beleidsmatige stukken betreffende de toekenning van de Lipkensonderscheiding van de Technische Universiteit (TU) Delft, 1986-1998; 2291; pak
    - Stukken betreffende het vaststellen van een regeling voor de toekenning van onderscheidingen en prijzen, 1997-2005; 2292; pak
    - Stukken betreffende de instelling en toekenning van de TU Delft-penning, 2008; 2293; omslag
  - B3.8.0 Samenwerking met instellingen, 3.40.
    - Stukken betreffende het beleid omtrent buitenlandse betrekkingen van de TU Delft, 1969-1973; 2294; pak
    - Stukken betreffende de herverdeling van de taken buitenlandse betrekkingen, 1983-1984; 2295; pak
    - Stukken betreffende de samenwerkingsovereenkomst tussen de TH Delft en de Vereniging Technische Hogescholen inzake robotica en flexibele automatisering, 1985; 2296; pak
    - Stukken betreffende samenwerkingsovereenkomsten tussen de TH Delft en buitenlandse instellingen, 1989; 2297; pak
  - B3.8.1 Interuniversitaire Instituten, 3.41.
    - Stukken betreffende de besluiten tot wijzigingen van de Regeling Interuniversitaire Instituten, 1961-1975; 2298; pak
    - Stukken betreffende de inventarisatie van de samenwerking door de TH Delft in diverse interuniversitaire instituten, 1975-1977; 2299; pak
    - Stukken betreffende het instellen van een Centrum voor Aangepaste Technologie, 1975-1980; 2300; pak
    - Stukken betreffende het besluit wetsontwerp Interuniversitaire Instituten, 1978-1984; 2301; pak
    - Stukken betreffende het instellingsbesluit inzake de beleidscommissie van het Centrum voor Submicrontechnologie, 1984-1991; 2302; pak
    - Besluiten van het College van Bestuur inzake opleiding instituut voor micro-elektronica (DIMES), 1984-1991; 2303; pak
    - Stukken betreffende de inname van een standpunt inzake interuniversitaire instituten, 1985-1997; 2304; pak
    - Nota betreffende een voorstel tot inrichting van een centrum voor specialistische dienstverlening op het gebied van advanced computational science, 1987; 2305; omslag
    - Stukken betreffende toetreding en benoemingen tot het Bestuurscomite van het Berlage-Iinstituut, 1988-1999; 2306; pak
    - Stukken betreffende de oprichting en erkenning van de onderzoeksschool Centrum voor Technische Geowetenschappen (CTG), 1991-1993; 2307; pak
    - Stukken betreffende het convenant Delft Instituut voor Transport, Infrastructuur en Logistiek (DITRAIL), 1991-1992; 2308; pak
    - Stukken betreffende het vaststellen van het tewerkstellingsprotocol voor onderzoekscholen, 1992-1993; 2309; pak
    - Verslagen van de algemene bestuursvergaderingen DITRAIL, 1992-1994; 2310; omslag
    - Stukken betreffende de onderzoeksschool Delfts Instituut voor Micro-Electronica en Submicrontechnologie (DIMES), 1992-1993; 2311-2312; 2 pakken
      Deel I ontbreekt
      - deel II, 1992, 2311
      - deel III, 1992-1993, 2312